【裁判字號】    99,裁,2718
【裁判日期】    991111
【裁判案由】    地價稅
【裁判全文】
最  高  行  政  法  院  裁  定
                                      99年度裁字第2718號
上  訴  人  林模
被 上訴 人  桃園縣政府地方稅務局
代  表  人  林延文
上列當事人間地價稅事件，上訴人對於中華民國99年7月23日臺
北高等行政法院98年度簡字第517號判決，提起上訴，本院裁定
如下：
    主  文
上訴駁回。
上訴審訴訟費用由上訴人負擔。
    理  由
一、按對於適用簡易程序之裁判提起上訴或抗告須經本院之許可
    ，其許可以訴訟事件所涉及之法律見解具有原則性者為限，
    行政訴訟法第235條定有明文。所謂法律見解具有原則性者
    ，係指該事件涉及之法律問題意義重大，而有加以闡釋必要
    之情形而言，非以其對於該訴訟當事人之勝敗有無決定性之
    影響為斷。例如原裁判所適用之行政命令有牴觸法律之虞，
    或高等行政法院就同類事件所表示之法律見解存在歧異，或
    與本院向來之見解互相牴觸，有由本院確認或統一法律上意
    見之必要等情形屬之。是當事人對於高等行政法院之簡易判
    決提起上訴時，其上訴狀或理由書對於該事件所涉及之法律
    見解具有原則性自應為相當之敘明，若未為敘明，或所敘明
    者與原則性無關，則本院自應不許可其上訴。
二、緣上訴人所有坐落桃園縣大園鄉○○○段○○○段17及17-3
    地號土地（下稱系爭土地），經被上訴人依土地稅法第14條
    規定，課徵97年度地價稅計837元。上訴人不服，循序提起
    行政訴訟，經原審判決駁回後，提起本件上訴。
三、本件上訴人對於臺北高等行政法院適用簡易程序所為之判決
    ，提起上訴，主張：依桃園縣大園鄉公所（下稱鄉公所）民
    國83年1月8日83大鄉財字第52號函及及98年4月15日之回函
    等內容，可知系爭土地早已非屬「公共墳場用地」，且迄今
    仍有供鄉公所無償使用之事實存在，故已符合土地稅減免規
    則第9條之免稅規定，業經被上訴人以83年1月18日83桃稅財
    字第051379號函按前開規定核准免徵地價稅在案，嗣上訴人
    雖於88年將部分土地作買賣使用，惟此並無違反土地稅減免
    規則第9條之規定，是被上訴人於83年核准免稅之事實理由
    ，至今並未改變，詎被上訴人嗣竟援引土地法第192條第1項
    第6款及土地稅減免規則第8條第1項第6款等不相關之規定，
    主張系爭土地不合免稅規定，且再以系爭土地使用分區係工
    業用地為由，課徵97年度地價稅，無視系爭土地早經審認已
    符土地稅減免規則第9條規定之事實，被上訴人所為處分自
    屬違誤，原判決竟迭以作為判決之根據，自有不適用法規或
    適用不當之違法，亦有判決理由矛盾等違法等語，為其論據
    。惟核上訴狀所載內容，或係重述其在原審業經主張而為原
    判決摒棄不採之陳詞，或係就原審取捨證據、認定事實之職
    權行使事項，指摘其為不當，或係就原審所為論斷或駁斥其
    主張之理由，泛言原判決不備理由或理由矛盾及判決不適用
    法規或適用不當，並無所涉及之法律見解具有原則性之情事
    。上訴人提起上訴，依首開規定及說明，不應許可，其上訴
    難謂合法，應予駁回。
四、據上論結，本件上訴為不合法。依行政訴訟法第249條第1項
    前段、第104條、民事訴訟法第95條、第78條，裁定如主文
    。
中    華    民    國    99    年    11    月    11    日
                    最高行政法院第七庭
                        審判長法官  藍  獻  林
                              法官  廖  宏  明
                              法官  張  瓊  文
                              法官  姜  素  娥
                              法官  林  文  舟

以  上  正  本  證  明  與  原  本  無  異
中    華    民    國    99    年    11    月    12    日
                              書記官  阮  思  瑩

司法院資訊處製作；財團法人民間司法改革基金會備份。
